臺灣桃園地方法院刑事判決　　　　　　　95年度訴字第2201號
公　訴　人　臺灣桃園地方法院檢察署檢察官
被　　　告　甲○○
上列被告因違反毒品危害防制條例案件，經檢察官提起公訴（95
年度毒偵字第4595號），被告於本院準備程序進行中就被訴事實
為有罪之陳述，經告知簡式審判程序之旨，聽取當事人之意見後
，本院合議庭裁定由受命法官獨任進行簡式審判程序，茲判決如
下：
    主  文
甲○○施用第一級毒品，處有期徒刑壹年貳月。扣案之海洛因壹
包（淨重零點零陸公克）沒收銷燬之；盛裝前開海洛因之包裝袋
壹個（重零點貳壹公克）沒收。
    事  實
一、被告甲○○前於94年間因施用毒品案件，經臺灣板橋地方法
    院以94年度毒聲字第702 號裁定送觀察、勒戒，於94年4 月
    22日入勒戒處所，因認無繼續施用之傾向，於94年5 月22執
    行完畢釋放出所，並經臺灣板橋地方法院檢察署檢察官於94
    年5 月27日以94年度毒偵字第2349號為不起訴處分確定。嗣
    因連續施用第一級毒品案件，經本院以95年度訴字第363 號
    刑事判決判處有期徒刑8 月確定，於95年10月13日入監執行
    ；又因連續施用第一級毒品案件，經本院以95年度訴字第14
    93號刑事判決判處有期徒刑1 年（於本件均不構成累犯）。
    詎其仍未戒除毒癮，明知海洛因係毒品危害防制條例所稱之
    第一級毒品，不得非法持有及施用，竟於前揭觀察勒戒執行
    完畢釋放後5 年內，基於施用第一級毒品海洛因之犯意，於
    95年8 月22日凌晨某時許，在桃園縣八德市○○街50號4 樓
    住處內，以將海洛因摻水置入注射針筒施打之方式，施用第
    一級毒品海洛因1 次。嗣於95年8 月22日晚間10時20分許，
    在桃園縣中壢市○○○街與慈惠二街口為警查獲，並扣第一
    級毒品海洛因1 包（淨重0.06公克）及其所有供（但非專供
    ）施用第一級毒品海洛因所用之盛裝前開海洛因之包裝袋1
    個（重0.21公克）。
二、案經桃園縣政府警察局中壢分局報告臺灣桃園地方法院檢察
    署檢察官偵查起訴。
    理  由
一、按刑事訴訟法第273 條之1 第1 項規定除被告所犯為死刑、
    無期徒刑、最輕本刑為3 年以上有期徒刑之罪或高等法院管
    轄第一審案件者外，於審判期日前之準備程序進行中，被告
    先就被訴事實為有罪之陳述時，審判長得告知被告簡式審判
    程序之旨，並聽取當事人、代理人、辯護人及輔佐人之意見
    後，裁定進行簡式審判程序。經查，本件被告甲○○被訴違
    反毒品危害防制條例案，非前開不得進行簡式審判程序之案
    件，經被告於本院準備程序進行中就被訴事實為有罪之陳述
    ，且經本院告知被告簡式審判程序之旨，聽取被告及檢察官
    之意見後，爰依上開刑事訴訟法第273 條之1 第1 項之規定
    ，當庭裁定改依簡式審判程序審判之，合先敘明。
二、上揭犯罪事實，業據被告於本院審理中坦承不諱，並有白色
    粉末1 包（淨重0.06公克）及盛裝前揭白色粉末之包裝袋1
    個扣案可稽。而前開白色粉末，經送法務部調查局鑑驗結果
    ，確含第一級毒品海洛因成分，此有該局95年9 月16日調科
    壹字第09523015490 號鑑定書在卷可佐。復查：
（一）被告雖於警詢及偵查中供稱：本次施用第一級毒品海洛因
      之時間為95年8 月21日中午12時許，惟查：被告於95年8
      月22日晚間10時20分許為警查獲後採集之尿液檢體，經送
      臺灣檢驗科技股份有限公司以酵素免疫分析法（EIA） 初
      步檢驗，再以氣相層析質譜儀分析（GC/MS） 為確認檢驗
      ，結果確呈鴉片類（包括可待因、嗎啡）陽性反應，此有
      桃園縣政府警察局中壢分局被採尿人姓名對照表、檢體監
      管紀錄表、臺灣檢驗科技股份有限公司95年9 月12日濫用
      藥物尿液檢驗報告各1 份附卷可稽。按海洛因經注射入人
      體後，約80％於24小時內自尿中排出，一般而言，尿液中
      能否驗出嗎啡陽性與其投與量、投與途徑、採尿時間、個
      人體質及檢驗方法之靈敏度有關，國外曾有文獻報導注射
      6 毫克之海洛因鹽酸鹽，其代謝物嗎啡之平均可檢出時限
      約為26小時，此有行政院衛生署藥物食品檢驗局81年9 月
      8 日81藥檢壹字第8114885 號函可按，且以氣相層析質譜
      分析法作藥物及其代謝產物之定性及定量分析檢驗者，幾
      乎不會有偽陽性反應產生，亦即如尿液中未含有煙毒之反
      應者，即不可能產生因藥物所引起之偽陽性反應，此為毒
      品檢驗學之常規，亦為本院辦理相關違反毒品危害防制條
      例案件所知悉，是以上開檢驗結果當足以認定為真實而堪
      予採信。本件被告於95年8 月22日晚間10時20分許為警查
      獲後採集尿液檢體，揆諸上揭函示意旨，被告應係於上開
      為警查獲採尿時往前回溯26小時內之某時，有施用第一級
      毒品海洛因1 次之行為，亦即被告本次施用海洛因之行為
      ，應無早於95年8 月21日晚間8 時20分之可能。故被告於
      警詢及偵查中所為本次係於95年8 月21日中午12時許施用
      海洛因之供述，顯與上開科學事證不符，洵不足採。而被
      告嗣於審理中供稱：本次施用第一級毒品海洛因之時間，
      實為95年8 月22日為警查獲當日凌晨某時，而非先前所述
      之95年8 月21日中午一情，經核既與前開濫用藥物尿液檢
      驗報告及函示意旨相符，應堪信為真實。綜上所述，本件
      被告於本院審理中之任意性自白與事實相符，應足採為論
      罪科刑之依據。
（二）又被告甲○○前於94年間因施用毒品案件，經臺灣板橋地
      方法院以94年度毒聲字第702 號裁定送觀察、勒戒，於94
      年4 月22日入勒戒處所，因認無繼續施用之傾向，於94年
      5 月22執行完畢釋放出所，並經臺灣板橋地方法院檢察署
      檢察官以94年度毒偵字第2349號為不起訴處分確定等情，
      此有臺灣高等法院被告前案紀錄表、臺灣高等法院全國前
      案簡表各1 份在卷為憑，其於5 年內再犯本件施用第一級
      毒品罪，事實已臻明確。
（三）綜上所述，本件事證明確，被告施用第一級毒品海洛因之
      犯行洵堪認定，應予依法論罪科刑。
三、核被告所為，係犯毒品危害防制條例第10條第1 項施用第一
    級毒品罪。其非法持有海洛因之低度行為，為其非法施用海
    洛因之高度行為所吸收，不另論罪。爰審酌被告曾因施用毒
    品案件，受觀察、勒戒之執行完畢，仍未戒斷其施用毒品之
    惡習，且前曾因連續施用第一級毒品案件，經本院以95年度
    訴字第363 號刑事判決判處有期徒刑8 月確定，於95年10月
    13日入監執行；又因連續施用第一級毒品案件，經本院以95
    年度訴字第1493號刑事判決判處有期徒刑1 年，此有臺灣高
    等法院被告前案紀錄表、臺灣高等法院全國前案簡表、本院
    95年度訴字第363 號刑事判決書、本院95年度訴字第1493號
    刑事判決各1 份在卷足參，此次又犯本件施用第1 級毒品罪
    ，顯然屢次漠視法令禁制，惡性酌然，檢察官求刑8 月，猶
    屬過輕，本應從重量刑，惟念其本件僅施用1 次，且所犯究
    屬自戕行為，與其犯後坦承犯行，態度尚佳，並兼衡被告犯
    罪之動機、目的、手段、生活狀況及智識程度等一切情狀，
    量處如主文所示之刑。另按「施用毒品成癮者，於刑之執行
    前令入相當處所，施以禁戒」，刑法第88條第1 項固有明文
    。惟被告本次施用第一級毒品海洛之時間，距前案即本院95
    年度訴字第1493號刑事判決中所認施用第一級毒品海洛因之
    時間，相距已有2 月。而被告本次為警查獲之施用第一級毒
    品海洛因犯行僅有1 次，公訴人復無其他積極證據足資證明
    被告自前案經警查獲後迄今，仍有持續施用第一級毒品海洛
    因之犯行，是被告雖曾多次漠視法律禁令而施用第一級毒品
    ，惟數次犯行間既已相隔數月，尚難據此驟認被告施用第一
    級毒品海洛因已成癮，是與前開禁戒處分之規定尚有未合。
    公訴意旨認宜對被告諭知禁戒6 月之請求，尚有未恰，附此
    敘明。
四、至扣案白色粉末1 包（淨重0.06公克），經送法務部調查局
    鑑驗結果，確含第一級毒品海洛因成分，此有該局95年9 月
    16日調科壹字第09523015490 號鑑定書在卷可佐，爰依毒品
    危害防制條例第18條第1 項前段規定，沒收銷燬之。盛裝前
    開海洛因之包裝袋1 個（重0.21公克），為被告所有供（但
    非專供）犯本件施用第一級毒品海洛因犯行所用防止毒品受
    潮之物，爰依刑法第38條第1 項第2 款之規定宣告沒收。
據上論斷，應依刑事訴訟法第273 條之1 第1 項、第299 條第1
項前段，毒品危害防制條例第10條第1 項、第18條第1 項前段，
刑法第11條、第38條第1 項第2 款，判決如主文。
本案經檢察官薛植和到庭執行職務。
中　　華　　民　　國　　 96　  年　　1　　月　　18　　日
                    刑事第二庭法  官  林蕙芳
以上正本證明與原本無異。
如不服本判決，應於判決送達後10日內向本院提出上訴狀（應附
繕本），上訴於臺灣高等法院。
　　　　　　　　　　　　　　　書記官　李佩玲
中　　華　　民　　國　　96　　年　　1 　　月　　18　　日
附錄論罪科刑依據之法條：
毒品危害防制條例第10條
施用第一級毒品者，處 6 月以上 5 年以下有期徒刑。
施用第二級毒品者，處 3 年以下有期徒刑。
